臺灣桃園地方法院刑事判決　　　　　 100年度審訴字第1879號
公　訴　人　臺灣桃園地方法院檢察署檢察官
被　　　告　林玉安
上列被告因違反毒品危害防制條例案件，經檢察官提起公訴（10
0 年度毒偵字第3256號），本院判決如下：
    主      文
林玉安施用第二級毒品，累犯，處有期徒刑捌月，扣案內含第二
級毒品甲基安非他命之玻璃球吸食器壹個沒收銷燬之。
    事      實
一、林玉安前於民國89年間因施用毒品案件，經臺灣雲林地方法
    院裁定送觀察、勒戒後，因認有繼續施用毒品傾向，再經同
    法院裁定送強制戒治，經停止戒治後，嗣經撤銷停止戒治復
    入戒治處所執行戒治，而於90年11月22日戒治期滿執行完畢
    ，並經臺灣雲林地方法院檢察署檢察官為不起訴處分確定；
    於上開強制戒治執行完畢釋放後5 年內，又於92年間因施用
    毒品案件，經本院以93年度訴字第957 號判決判處有期徒刑
    10月、6 月，應執行有期徒刑1 年3 月，上訴後，經臺灣高
    等法院以93年度上訴字第2728號判決駁回上訴確定，嗣經臺
    灣高等法院以96年度聲減字第2138號裁定各減刑二分之一，
    並定其應執行之刑為有期徒刑7 月又15日確定，而於96年9
    月28日期滿執行完畢（於本案構成累犯）；另於95年間因施
    用毒品等案件，經臺灣高等法院臺中分院以96年度上訴字第
    2006號判決分別判處有期徒刑9 月、9 月、3 月、3 月，並
    分別減刑二分之一，應執行有期徒刑10月，上訴後，經最高
    法院以97年度台上字第169 號判決駁回上訴確定，甫於99年
    3 月18日易科罰金執行完畢（於本案構成累犯）。詎其仍不
    知悔改並戒除毒癮，復基於施用第二級毒品之犯意，於100
    年6 月27日20時30分為警採尿時起回溯96小時內之某時，在
    臺灣某不詳地點，以玻璃球燒烤之方式，施用第二級毒品甲
    基安非他命1 次。嗣於100 年6 月27日晚間7 時25分許，在
    國道3 號公路南向72.3公里處（桃園縣龍潭鄉境內）為警查
    獲，並扣得玻璃球吸食器1 個，經採集其尿液送驗後，始悉
    上情。
二、案經內政部警政署國道公路警察局第六警察隊報請臺灣桃園
    地方法院檢察署檢察官偵查起訴。
    理      由
壹、程序部分：
    本件認定事實所引用之下列卷證資料之證據能力，檢察官及
    被告於本院審理時均不爭執，且並無證據證明係公務員違背
    法定程序所取得；被告於審判程序中復未於言詞辯論終結前
    表示異議，且卷內之文書證據，亦無刑事訴訟法第159 條之
    4 之顯有不可信之情況與不得作為證據之情形，則依刑事訴
    訟法第159 條之5 之規定，本件認定事實所引用之所有文書
    證據，均有證據能力，合先敘明。
貳、實體部分：
一、訊據被告矢口否認有何施用第二級毒品甲基安非他命之犯行
    ，辯稱：伊沒有施用甲基安非他命，伊係吸到二手菸云云。
    經查：
  (一)被告於100 年6 月27日20時30分為警採集之尿液檢體，經送
    台灣檢驗科技股份有限公司以酵素免疫分析法（EIA ）初步
    檢驗，再以氣相層析質譜儀分析法（GC／MS）為確認檢驗，
    結果確呈甲基安非他命陽性反應，此有國道公路警察局第六
    警察隊100 年移送煙毒麻醉藥品人犯尿液檢體編號對照表、
    台灣檢驗科技股份有限公司濫用藥物檢驗報告（尿液部分）
    及法務部調查局DNA 鑑識實驗室鑑定書各1 份附卷可稽。而
    按施用甲基安非他命後，其尿液可檢出甲基安非他命和其代
    謝物安非他命成分。本件被告前開尿液經確認結果，檢出尿
    中有甲基安非他命之陽性反應，依上開說明，已足認被告確
    有施用第二級毒品甲基安非他命之犯行。
  (二)被告雖以前詞置辯，然TOXI-LAB法分析原理為薄層色層分析
    ，當其他藥物與安非他命呈現相同滯留高度與顏色反應，方
    可能呈現偽陽性；酵素免疫分析法屬免疫學分析原理，當其
    他藥物與安非他命化學結構相近才可能引起偽陽性；兩者原
    理相異，尿液檢體同時引起兩種檢測分析法均呈偽陽性之機
    率極低；檢體再經氣相層析質譜儀確認，可將免疫分析法、
    薄層色層分析法所造成之偽陽性結果排除，均不致產生安非
    他命偽陽性反應，此先後經行政院衛生署管制藥品管理局90
    年1 月20日管檢字第091091號及90年8 月16日管檢字第0969
    46號分別函述甚明。又依安非他命經口服投與後約百分之70
    於24小時內自尿中排出，約百分之90於96小時內自尿中排出
    ，由於安非他命成分之檢出與其投與方式、投與量、個人體
    質、採尿時間與檢測儀器之精密度等諸多因素有關，最長可
    能不會超過4 日（96小時）（行政院衛生署藥物食品檢驗局
    81年2 月8 日藥檢壹字第001156號函參照）。再按吸入煙毒
    或安非他命之二手煙，若非長時間與吸毒者直接相向且存心
    大量吸入吸毒者所呼出之煙氣，以二手煙中可能存在之低劑
    量煙毒或安非他命，應不致在尿液中檢驗出煙毒或安非他命
    反應，此經法務部調查局82年8 月6 日（82）發技一宇字第
    4153號函敘明確。被告為警採驗時之尿液經檢驗結果，既呈
    甲基安非他命陽性反應，檢驗數值達5896ng/ml ，已超過35
    00ng/ml 之線性範圍上限濃度，顯見其於前開為警採尿時起
    回溯96小時內之某時，曾施用第二級毒品甲基安非他命無訛
    。此外，扣案之玻璃球吸食器1 個係自被告穿著之褲子口袋
    取出，且經其坦認為其所有，復經本院送請憲兵司令部刑事
    鑑識中心鑑定後，檢出內含甲基安非他命成分，有該鑑識中
    心鑑定書1 紙在卷可稽，可認該玻璃球吸食器曾供施用第二
    級毒品犯行所用，益徵被告確有施用第二級毒品之犯行。從
    而足認被告確有於100 年6 月27日20時30分為警採尿時起回
    溯96小時內之某時施用第二級毒品甲基安非他命之犯行，被
    告前開所辯，洵屬卸責之詞，不足採信。
  (三)被告前有如事實欄一所載因施用毒品犯行，經送觀察、勒戒
    、強制戒治及刑之執行紀錄，其再犯本案係屬三犯以上，應
    逕予論罪科刑。
  (四)綜上所述，被告所為上開辯解，顯係事後卸責之詞，委無足
    取。本件事證明確，被告施用第二級毒品甲基安非他命之犯
    行，業經證明，且係三犯以上，自應依法論科。
二、論罪科刑部分：
  (一)核被告所為，係犯毒品危害防制條例第10條第2 項之施用第
    第二級毒品罪。被告於施用第二級毒品甲基安非他命前持有
    第二級毒品甲基安非他命之低度行為，為施用之高度行為所
    吸收，不另論罪。被告有如犯罪事實欄所載之前案及執行紀
    錄，有卷附臺灣高等法院被告前案紀錄表1 份可憑，其於受
    徒刑執行完畢後5 年內故意再犯本件有期徒刑以上之罪，為
    累犯，應依刑法第47條第1 項之規定加重其刑。爰審酌被告
    前已因施用毒品案件經觀察、勒戒及刑之執行，本應澈底戒
    除毒癮，竟復施用毒品之犯行，戕害己身，顯無悔改之意，
    暨被告犯罪後矢口否認有何施用第二級毒品之犯行，飾詞狡
    辯、推諉卸責，犯後態度不佳等一切情狀，量處如主文所示
    之刑，以示懲儆。
  (二)末查，扣案之玻璃球吸食器1 個，為被告所有，且經送鑑定
    後，內含第二級毒品甲基安非他命成分，應依毒品危害防制
    條例第18條第1 項前段規定，宣告沒收銷燬之。
據上論斷，應依刑事訴訟法第299 條第1 項前段，毒品危害防制
條例第10條第2 項、第18條第1 項前段，刑法第11條、第47條第
1 項，判決如主文。
本案經檢察官陳亮佑到庭執行職務。
中    華    民    國    100    年   12    月    16    日
                        刑事庭   法  官  潘怡華
以上正本證明與原本無異。
如不服本判決應於收受判決後10日內向本院提出上訴書狀，並應
敘述具體理由。其未敘述上訴理由者，應於上訴期間屆滿後20日
內向本院補提理由書（均須按他造當事人之人數附繕本）「切勿
逕送上級法院」。
                                書記官  郭怡君
中    華    民    國    100    年   12    月    16    日
附錄本案論罪科刑法條：
毒品危害防制條例第10條第2項
施用第一級毒品者，處6 月以上5 年以下有期徒刑。